【裁判字號】    89,易,16
【裁判日期】    890306
【裁判案由】    竊盜等
【裁判全文】
臺灣板橋地方法院刑事判決                            八十九年度易字第一六號
    公  訴  人  臺灣板橋地方法院檢察署檢察官
    被      告  丙○○
                乙○○
右列被告因竊盜等案件，經檢察官提起公訴（八十八年度偵字第二三六０六號），本
院判決如左：
    主  文
丙○○以加害身體之事，恐嚇他人致生危害於安全，處有期徒刑貳月；又共同攜帶凶
器、毀壞安全設備竊盜，處有期徒刑柒月，應執行有期徒刑捌月。
乙○○共同攜帶凶器、毀壞安全設備竊盜，累犯，處有期徒刑捌月。
    事  實
一、丙○○與乙○○（曾於民國八十四年間因違反麻醉藥品管理條例案件，經本院判
    處有期徒刑五月確定，八十四年六月二十三日易科罰金執行完畢）於民國（下同
    ）八十八年九月二十二日凌晨，至台北縣板橋市○○路○段二三六號二樓之七十
    之活悅ＫＴＶ飲酒唱歌，於同日五時許離去後，二人發現丙○○所有之行動電話
    遺失，認係遺留在前開ＫＴＶ內，乃於六時許返回前開已打烊之ＫＴＶ，由丙○○在台北縣板橋市○○路○段二三六號樓下旁之廚房拾取ＫＴＶ所有之菜刀一把
    ，持菜刀進入ＫＴＶ旁未上鎖之ＫＴＶ辦公室內找尋，乙○○則在樓下等侯，嗣
    該ＫＴＶ內留守之員工甲○○發覺有異，出去查看並詢問何事時，丙○○乃基於
    恐嚇之犯意，舉起菜刀朝向甲○○，作勢揮砍，並稱：「如果不相信行動電話遺
    留在店內，就要砍你」等加害身體之事恐嚇甲○○，致其心生畏懼，致生危害於
    其安全。又二人另基於意圖為自己不法所有之犯意聯絡，由丙○○持前開客觀上
    足視為凶器之菜刀，破壞ＫＴＶ之門鎖，損壞安全設備後，再喚乙○○上樓，二
    人進入上開ＫＴＶ櫃檯內，動手竊取置於其內之洋酒五瓶，得手後供己飲用。嗣
    甲○○於八十八年十月十九日向警方報案，由警循線於同日二十一時許，在台北
    市○○區○○路一０一巷三號通知二人到案。
二、案經甲○○訴由台北縣警察局板橋分局報請臺灣板橋地方法院檢察署檢察官偵查
    起訴。
    理  由
一、訊據被告丙○○、乙○○固坦承有於上開時地持刀進入上開ＫＴＶ並竊取五瓶洋
    酒飲用等情事，然被告丙○○否認持刀恐嚇告訴人甲○○，辯稱因為當時喝了酒
    ，找不到行動電話，想要拿酒做補償云云。惟查：右揭事實，業據告訴人甲○○
    於警、偵訊時指訴甚詳，被告二人亦坦承有持刀尋找行動電話，並在ＫＴＶ辦公
    室碰到甲○○，且甲○○與二人素不相識，自無誣陷之虞，渠指訴應堪採信，被
    告丙○○空言置辯，自無可採，其二人犯行事證明確，均堪認定。
二、核被告丙○○所為，係犯刑法第三百零五條之恐嚇罪及第三百二十一條第一項第
    二款、第三款之加重竊盜罪；被告乙○○所為，係犯刑法第三百二十一條第一項
    第二款、第三款之加重竊盜罪；被告二人就加重竊盜罪部分，有犯意聯絡、行為
    分擔，為共同正犯。又被告乙○○有事實欄所載犯罪科刑執行情形，五年以內再
    犯有期徒刑以上之本罪，為累犯，應依法加重其刑。被告丙○○所犯二罪間，犯
    意個別、罪名互異，應分論併罰。另公訴人就被告二人持刀破壞ＫＴＶ之大門鎖
    後竊盜，涉有毀壞安全設備之加重竊盜犯行，疏未論及，惟此與公訴人起訴之被
    告竊盜犯行為同一事實，為起訴效力之所及，本院自得一併審理。爰審酌被告二
    人之品行、犯罪之動機、目的、手段、所生危害及犯罪後之態度等一切情狀，分
    別量處如主文所示之刑，丙○○並定應執行刑，以示懲戒。
據上論斷，應依刑事訴訟法第二百九十九條第一項前段，刑法第二十八條、第三百零
五條、第三百二十一條第一項第二款、第三款、第四十七條、第五十五條第五款，罰
金罰鍰提高標準條例第一條前段，判決如主文。
本案經檢察官程秀蘭到庭執行職務
中      華      民      國    八十九    年      三      月      六    日
                                      台灣板橋地方法院刑事第四庭
                                          法  官  王  敏  慧
右正本証明與原本無異
如不服本判決，應於判決送達後十日內，向本院提出上訴狀
                                          書記官  廖  美  紅
中      華      民      國    八十九    年      三      月      十      日
附錄本案論罪科刑法條全文：
刑法第三百零五條
以加害生命、身體、自由、名譽、財產之事恐嚇他人，致生危害於安全者，處二年以
下有期徒刑、拘役或三百元以下罰金。
刑法第三百二十一條
犯竊盜罪而有左列情形之一者，處六月以上五年以下有期徒刑：
一、於夜間侵入住宅或有人居住之建築物、船艦或隱匿其內而犯之者。
二、毀越門扇、牆垣或其他安全設備而犯之者。
三、攜帶兇器而犯之者。
四、結夥三人以上而犯之者。
五、乘火災、水災或其他災害之際而犯之者。
六、在車站或埠頭而犯之者。
前項之未遂犯罰之。


司法院資訊處製作；財團法人民間司法改革基金會備份。
